---
title: '**Tarea 8**'
author: ' \textcolor{blue}{Iván F. Quiroz Ibáñez}'
date: "`r format(Sys.time(), '%d % de %B % de %Y')`"
language: es-MX
output:
  pdf_document:
    includes:
  html_document:
    toc: TRUE
    toc_float: TRUE
    fig_caption: yes
    df_print: paged
  word_document:
subtitle: COA-501 Herramientas de cómputo para investigadores
---

### **Entrada de datos**
```{r}
#Comparar los tratamientos de un diseño completamente al azar.

#Datos procedentes de un diseño completamente al azar, en el cual se evaluaron cuatro tratamientos 
#(dosis de fertilizante) sobre la altura, a los 20 días de una especie vegetal (cm).
#Fuente: Curso DEA, 2017. COLPOS.

a <- c(10,12,11,12)
b <- c(15,18,17,18)
c <- c(25,30,28,27)
d <- c(28,27,27,29)


base3 <- data.frame(cbind(a,b,c,d))


my_data3 <- data.frame(
  fertilizante = rep(c("a", "b","c","d"), each = 4),
  respuesta = c(a,b,c,d)
)
my_data3


```

### **Análisis de varianza y comparación de medias**
```{r}
library(agricolae)

#ANOVA
deca <- aov(respuesta~fertilizante, data = my_data3)
summary(deca)

#Homocedasticidad
bartlett.test(my_data3$respuesta~my_data3$fertilizante)

#Normalidad del modelo (residuales)
shapiro.test(deca$residuals)
hist(deca$residuals)

#Prueba de Tukey para medias
#d <- agricolae::HSD.test(deca,"fertilizante", group=TRUE,console=TRUE)
d <- TukeyHSD(deca)

#Para Boxplot con letras

library(ggplot2)
library(multcompView)
library(dplyr)

cld <- multcompLetters4(deca, d)


# tabla con factores y 3er cuantil
r <- my_data3 %>% group_by(fertilizante) %>%
  summarise(mean=mean(respuesta), quant = quantile(respuesta, probs = 0.75)) %>%
  arrange(desc(mean))

# extraccion de letras añadiendo a la tabla r del paso anterior
cld <- as.data.frame.list(cld$fertilizante)
r$cld <- cld$Letters

#Boxplot con letras
box_p3 <- ggplot(my_data3, aes(fertilizante, respuesta )) + 
  geom_boxplot(show.legend = F) +
  labs(x="fertilizante", y="respuesta (alturan en cm)") +
  theme_bw() + 
  #theme(panel.grid.major = element_blank(), panel.grid.minor = element_blank()) +
  theme_gray()+
  geom_text(data = r, aes(x = fertilizante, y = quant, label = cld), size = 6, vjust=-1, hjust =-1)+
  stat_summary(fun="mean")
box_p3

#cajas con diferente color
library("ggpubr")
box_p4 <- ggboxplot(my_data3, x = "fertilizante", y = "respuesta", 
          color = "fertilizante", palette = c("#00AFBB", "#E7B800","#DF0101","#088A08"),
          ylab = "respuesta (altura en cm)", xlab = "fertilizante")+
  stat_summary(fun="mean", col=c("#00AFBB", "#E7B800","#DF0101","#088A08"))+
  geom_text(data = r, aes(x = fertilizante, y = quant, label = cld), size = 6, vjust=-1, hjust =-1)+
  theme_gray()+rremove("legend")
box_p4
```

### **Interpretación de gráficas y resultados**

De acuerdo con los resultados, se observa que el tratamiento con el fertilizante c y d son estadísticamente diferentes a los tratamientos a y b al menos en las condiciones en las que se desarrolló este experimento con un alfa del 0.05 en la variable respuesta altura en cm.

